臺灣花蓮地方法院刑事判決　　　　　　　 96年度訴字第365號
公　訴　人　臺灣花蓮地方法院檢察署檢察官
被　　　告　乙○○
上列被告因違反毒品危害防制條例案件，經檢察官提起公訴（96
年度偵字第3638號、96年度毒偵字第525號），本院判決如下：
    主  文
乙○○施用第一級毒品，累犯，處有期徒刑捌月，減為有期徒刑
肆月；又施用第二級毒品，累犯，處有期徒刑肆月，減為有期徒
刑貳月；又轉讓第一級毒品，共玖罪，均累犯，各處有期徒刑壹
年貳月，均各減為有期徒刑柒月，扣案第一級毒品海洛因玖包（
合計淨重拾柒點陸貳公克）沒收銷燬之，電子磅秤壹個、分裝袋
貳包均沒收。應執行有期徒刑壹年捌月，扣案第一級毒品海洛因
玖包（合計淨重拾柒點陸貳公克）沒收銷燬之，電子磅秤壹個、
分裝袋貳包均沒收。
    事  實
一、乙○○前曾於民國91年間因竊盜案件，經臺灣高雄地方法院
    ，以91年度易字第3797號判決判處有期徒刑10月確定，於93
    年7月17日縮刑期滿執行完畢。又曾於92 年間因施用毒品案
    件，經觀察、勒戒後，認無繼續施用毒品之傾向，於同年 7
    月9 日執行完畢釋放。竟未知悔改，復分別基於施用第一級
    毒品及第二級毒品之犯意，於96年2月3日15時許起回溯3 日
    內、4 日內之某時，在桃園縣境內分別施用第一級毒品海洛
    因、第二級毒品安非他命各1次。嗣於同日15 時許，在桃園
    縣龍潭鄉○○路231巷22 號前，因通緝為警逮捕採尿送驗而
    查悉上情。乙○○明知海洛因係第一級毒品，竟基於轉讓第
    一級毒品之犯意，自96年2月1日起至同年月3日止，以每日3
    次之頻率，在桃園縣龍潭鄉○○路231巷22號3樓住處無償提
    供海洛因予其同居女友甲○○施用，共計9次。嗣於96年2月
    3日15 時許，因通緝為警查獲後，前往乙○○桃園縣龍潭鄉
    ○○路231巷22號3樓住處搜索，扣得乙○○所有欲供轉讓之
    海洛因9小包（合計淨重17.62公克）、電子磅秤1 個、分裝
    袋2 包等物而查知上情。
二、案經桃園縣警察局龍潭分局報請臺灣桃園地方法院檢察署檢
    察官呈請臺灣高等法院檢察署令轉臺灣花蓮地方法院檢察署
    檢察官偵查起訴。
    理  由
一、上開犯罪事實，業據被告坦承不諱，而被告及證人甲○○經
    警採尿送驗結果，被告呈嗎啡及安非他命類陽性反應；證人
    甲○○則呈甲基安非他命及鴉片類陽性反應，有臺灣檢驗科
    技股份有限公司濫用藥物尿液檢驗報告2 份在卷可稽，足認
    被告確有施用第一級毒品海洛因及第二級毒品安非他命。又
    扣案白色粉末9包，均含第一級毒品海洛因成分，合計淨重1
    7.62公克，有法務部調查局96年3月23日調科壹字第0962302
    5320 號鑑定通知書1紙在卷可稽。而證人甲○○迭於警詢、
    偵查中及本院審理時證稱：因伊與被告係男女朋友且同居，
    被告確有購買第一級毒品海洛因後，自96年2月1日至同年月
    3日止每日免費提供伊施用3次等語，足認證人甲○○亦確有
    施用第一級毒品海洛因無訛。而證人甲○○就被告何時起開
    始提供伊施用毒品，雖曾於偵查中證稱：「案發時2 個月前
    ，約95年底開始，他都是在我們聖亭路231 巷的同居處提供
    的．．．」等語（偵卷第5179號第41頁），然其警詢時則稱
    ：伊係從96年1 月中旬始與被告同居等語，就時間之證述已
    先後有所矛盾；反觀被告自警詢及本院審理時則始終一致供
    承係於96年2月1日在高雄縣旗山鎮購買約新臺幣11萬元之第
    一級毒品海洛因供證人甲○○施用。是以，本院認自應以 2
    人所述相符之時間即96年2月1日至同年月3 日為可採。此外
    ，復有分裝袋2包、電子磅砰1個扣案可證。被告確有施用第
    一級毒品及第二級毒品，且有轉讓第一級毒品海洛因予證人
    甲○○之犯行，應堪認定。
二、核被告所為，係犯毒品危害防制條例第10條第1項、第2項之
    施用第一、二級毒品罪及同條例第8條第1項之轉讓第一級毒
    品罪（9 次）。被告施用、轉讓第一、二級毒品前持有毒品
    之低度行為，為施用及轉讓之高度行為所吸收，不另論罪。
    被告所犯施用第一級毒品、第二級毒品及轉讓9 次第一級毒
    品11罪之間，犯意各別，行為互殊，應予分論併罰。查被告
    前曾於91年間因竊盜案件，經臺灣高雄地方法院，以91年度
    易字第3797號判決判處有期徒刑10月確定，於93年7月17 日
    縮刑期滿執行完畢，有臺灣高等法院被告前案紀錄表在卷可
    憑，被告受有期徒刑執行完畢後，5 年以內再故意犯本件有
    期徒刑以上之罪，均為累犯，應依刑法第47條第1 項規定加
    重其刑。爰審酌被告已有施用毒品之犯罪前科紀錄，並經觀
    察勒戒處分，仍再度違反禁令施用毒品，顯見其戒除毒癮意
    志不堅，惟念其施用毒品乃自戕一己之身體健康，尚未害及
    他人，所生危害非大，又轉讓毒品予他人，危害他人健康甚
    巨，惟轉讓之對象僅為其共同生活且原即有毒癮之同居女友
    ，及犯罪後尚知坦承犯行等一切情狀，分別量處如主文所示
    之刑並定其應執行刑。扣案之第一級毒品海洛因9 包（合計
    淨重17.62公克），應依毒品危害防制條例第18條第1項之規
    定沒收銷燬之。另扣案之電子磅秤1個、分裝袋2包為被告所
    有，為供轉讓第一級毒品予甲○○所用，業據被告供承在卷
    ，應依刑法第38條第1項第2款規定宣告沒收。至注射針筒 4
    支、削尖吸管2 支並非被告所有，亦據被告供明在卷，復非
    違禁物，自不得諭知沒收，併此敘明。
三、末查中華民國96年罪犯減刑條例業於96年6月15 日經立法院
    三讀通過，並自96年7月16 日施行，被告所犯本件之罪時間
    均在96年4月24 日以前，且俱符合減刑之條件，爰依上開條
    例第2條第1項第3 款之規定，就其宣告刑予以減刑2分之1，
    並諭知減得之刑及並定其應執行之刑。
據上論斷，應依刑事訴訟法第299條第1項前段，毒品危害防制條
例第8條第1項、第10條第1項、第2項、第18條第1 項前段，刑法
第11條前段、第51條第5款、第38條第1項第2款，中華民國96 年
罪犯減刑條例第2條第1項第3款、第7條，判決如主文。
本案經檢察官孫源志到庭執行職務
中　　華　　民　　國　　96　　年　　11　　月　　6 　　日
                  刑事第二庭    審判長法　官  林碧玲
                                      法  官  沈培錚
                                      法  官  林恒祺
上列正本證明與原本無異。
如對本判決不服，應於送達後10日內，向本院提出上訴狀。（上
訴狀應記載具體上訴理由並應抄附繕本）
中　　華　　民　　國　　96　　年　　11　　月　　6 　　日
                                      書記官
附錄本判決論罪之法律條文：
毒品危害防制條例第8條第1項
轉讓第一級毒品者，處1年以上7年以下有期徒刑，得併科新臺幣
1百萬元以下罰金。
毒品危害防制條例第10條
施用第一級毒品者，處 6 月以上 5 年以下有期徒刑。
施用第二級毒品者，處 3 年以下有期徒刑。
